【裁判字號】    97,交易,170
【裁判日期】    970324
【裁判案由】    公共危險
【裁判全文】
臺灣臺北地方法院刑事判決             97年度交易字第170號
公  訴  人  臺灣臺北地方法院檢察署檢察官
被      告  甲○○
上列被告因公共危險案件，經檢察官聲請以簡易判決處刑（96年
度偵字第26101號），本院認不宜以簡易判決處刑，改依通常程
序審理，判決如下：
    主  文
本件公訴不受理。
    理  由
一、公訴意旨詳如附件聲請簡易判決處刑書所載。
二、按「現役軍人犯陸海空軍刑法之罪者，依陸海空軍刑法處罰
    。」、「陸海空軍刑法所稱現役軍人，謂依兵役法或其他法
    律服現役之軍官、士官、士兵。」、「現役軍人服用毒品、
    麻醉藥品、酒類或其他相類之物，不能安全駕駛動力交通工
    具而駕駛者，處一年以下有期徒刑、拘役或新臺幣十萬元以
    下罰金。」，陸海空軍刑法第一條、第六條及第五十四條第
    一項分別定有明文。次按「現役軍人犯陸海空軍刑法或其特
    別法之罪，依軍事審判法之規定追訴審判之」、「軍事審判
    法所稱現役軍人者，謂依兵役法或其他法律服現役之軍官、
    士官、士兵」，軍事審判法第一條第一項及第二條亦有明文
    。是以現役軍人犯陸海空軍刑法或其特別法之罪，除有特別
    規定外，即應由軍事法院依軍事審判法之規定追訴審判，普
    通法院對之無審判權。又按對於被告無審判權者，應諭知不
    受理判決，並得不經言詞辯論為之，為刑事訴訟法第三百零
    三條第六款及第三百零七條所規定。
三、經查：被告甲○○係於民國九十五年十二月五日入伍服役，
    迄九十七年一月一日退伍，此有國防部參謀本部人事參謀次
    長室九十七年三月六日國人勤務字第○九七○○○二五五五
    號函、個人兵籍資料查詢結果在卷可參。而本案被告犯行及
    發覺時間均在九十六年十一月二十一日，起訴時間則在九十
    六年十二月十七日，斯時被告均為現役軍人身分；固然此案
    在本院繫屬時為被告已退伍之九十七年一月三日，但依前開
    規定，仍應由軍事法院依軍事審判法追訴審判，普通法院對
    之並無審判權。是以不經言詞辯論，逕為諭知不受理之判決
    。
據上論斷，應依刑事訴訟法第四百五十二條、第二百八十四條之
一、第三百零三條第六款、第三百零七條，判決如主文。
中    華    民    國    97    年     3    月    24    日
                              法  官  姚念慈
上正本證明與原本無異。
如不服本判決，應於判決送達後十日內檢具繕本向本院提出上訴
狀上訴於臺灣高等法院。
                              書記官  劉芸珊
中    華    民    國    97    年     3    月    24    日
臺灣臺北地方法院檢察署檢察官聲請簡易判決處刑書
                                      96年度偵字第26101號
     被      告  甲○○  男  23歲（民國○○年○月○○日生）
                         身分證統一編號：Ｚ000000000號
                         住桃園縣中壢市○○里○○鄰○○路2
                         段46巷3弄15號
 上列被告因公共危險案件，業經偵查終結，認為宜聲請以簡易判
 決處刑，茲將犯罪事實及證據並所犯法條分敘如下：
         犯  罪  事  實
 一、甲○○於民國96年11月21日凌晨3時許，在臺北市○○○路
     某處，飲用啤酒後，明知已呈不能安全駕駛之狀況，竟基於
     服用酒類，不能安全駕駛動力交通工具而駕駛之直接故意，
     於同日凌晨5時許，騎乘車號：LK3-832號重型機車離開，嗣
     於同日凌晨6時5分許，行經臺北市萬華區華江橋機車引道時
     ，經警盤查後，當場測得其呼氣後酒精濃度值為每公升0.55
     毫克，而悉上情。
 二、案經臺北市政府警察局萬華分局報告偵辦。
         證  據  並  所  犯  法  條
 一、被告甲○○於警詢中坦承於上開時、地，酒後騎乘機車為警
     查獲之事實，惟矢口否認有何公共危險罪嫌，辯稱：伊未酒
     醉云云。經查：被告於上開時、地酒後騎車，為警查獲之事
     實，業經被告供述明確，並有臺北市政府警察局舉發違反道
     路交通管理事件通知單影本及車籍查詢-基本資料詳細畫面
     在卷可憑。又被告為警查獲時，經警測得其呼氣後酒精濃度
     值為每公升0.55毫克，且有對員警指揮及交通號誌無反應或
     遲緩，駕駛判斷力，顯然欠佳，及駕駛有蛇行，車身搖擺不
     定，轉彎半徑過大或過小等駕駛操控力欠佳情形，此有酒精
     濃度測試單及臺北市政府警察局萬華分局刑法第一百八十五
     條之三案件測試觀察紀錄表附卷足佐，則被告酒後騎車為警
     查獲時之注意力及反應力已明顯減弱，益證被告酒後騎車為
     警查獲之前，已呈不能安全駕駛之狀況。另政府機關及新聞
     傳播事業，經常宣導駕駛人酒後不得駕駛動力交通工具，一
     般人應知悉若飲用過量之酒類後駕車，必生不能安全駕駛之
     狀態，而被告當時係一年滿二十三歲之成年男子，具大學畢
     業之學歷(詳如被告警詢筆錄所示之年籍資料)，則被告定知
     此事，卻於飲用啤酒後，有對員警指揮及交通號誌無反應或
     遲緩，駕駛判斷力，顯然欠佳等情，仍執意騎車，從而被告
     具服用酒類，不能安全駕駛動力交通工具而駕駛之直接故意
     。至被告雖有一項酒後生理平衡檢測合格(見生理平衡檢測
     表)。然被告酒後騎車為警查獲之前，已呈不能安全駕駛之
     狀況，詳如上述，則縱使被告有一項酒後生理平衡檢測合格
     ，仍無礙上開罪嫌之認定。綜上，被告所辯不足採信，其罪
     嫌應堪認定。
 二、核被告所為，係犯刑法第185條之3之服用酒類，不能安全駕
     駛動力交通工具而駕駛罪嫌。
 三、依刑事訴訟法第451條第1項聲請簡易判決處刑。
         此  致
 臺灣臺北地方法院
 中    華    民    國    96    年    12    月    17    日
                               檢  察  官  柯木聯
 本件正本證明與原本無異
 中    華    民    國    96    年    12    月    27    日
                               書  記  官
 附錄本案所犯法條全文：
 刑法第185-3條
 服用毒品、麻醉藥品、酒類或其他相類之物，不能安全駕駛動力
 交通工具而駕駛者，處一年以下有期徒刑、拘役或三萬元以下罰
 金。
 本件係依刑事訴訟法簡易程序辦理，法院簡易庭得不傳喚被告、
 輔佐人、告訴人、告發人等出庭即以簡易判決處刑；被告、被害
 人、告訴人等對告訴乃論案件如已達成民事和解而要撤回告訴或
 對非告訴乃論案件認有受傳喚到庭陳述意見之必要時，請即另以
 書狀向簡易法庭陳述或請求傳訊。


司法院資訊處製作；財團法人民間司法改革基金會備份。
